【裁判字號】    95,上訴,480
【裁判日期】    950331
【裁判案由】    違反毒品危害防制條例
【裁判全文】
臺灣高等法院高雄分院刑事判決         95年度上訴字第480號
上  訴  人  臺灣高雄地方法院檢察署檢察官
被      告  甲○○
上列上訴人因被告違反毒品危害防制條例案件，不服臺灣高雄地
方法院94年度訴字第546 號中華民國95年1 月27日第一審判決（
起訴案號：臺灣高雄地方法院檢察署94年度毒偵字第142 號），
提起上訴（移送本院併辦案號：95年度毒偵字第1452號、2546號
），本院判決如下：
    主  文
原判決關於施用第一級毒品暨定執行刑部分均撤銷。
甲○○連續施用第一級毒品，累犯，處有期徒刑壹年貳月。扣案
殘留海洛因之注射針筒壹支、殘渣袋壹只均沒收銷燬之。
    事  實
一、甲○○曾於民國（下同）87年間因施用毒品案件，經法院裁
    定送觀察、勒戒後，認有繼續施用毒品之傾向，令入戒治處
    所施以強制戒治，於87年12月24日停止戒治並付保護管束，
    嗣於88年7 月29日保護管束期滿未經撤銷，視為執行完畢。
    復於91年間，因施用第一、二級毒品案件經檢察官提起公訴
    並聲請強制戒治，起訴部分經臺灣高雄地方法院以91年度訴
    字第860 號、91年度易字第2860號分別判處有期徒刑8 月、
    4 月確定，合併定應執行刑為有期徒刑10月，於93年1 月31
    日執行完畢；強制戒治部分於92年4 月1 日執行完畢後，接
    續執行上開有期徒刑至93年2 月1 日釋放。詎仍不知悔改，
    復基於施用第一級毒品海洛因之概括犯意，連續自93年7 月
    27日起至95年3 月14日止，分別在高雄縣鳳山市○○路租屋
    處、大寮鄉○○村○○道路旁、中庄路邊，以將海洛因加入
    針筒，再以水混合後，注射入身體之方式，施用第一級毒品
    海洛因多次。嗣分別於下列時地為警查獲：93年7 月27日
    11時許，在上開租屋處附近，為警盤查，經其同意後採尿送
    驗而查獲。95年1 月18日10時45分許，在高雄縣大寮鄉○
    ○路旁，為警盤查，同意採尿而查獲。95年2 月4 日15時
    許，在高雄縣大寮鄉○○村○○道路旁，為警查獲，扣得殘
    留海洛因之注射針筒1 支、殘渣袋1 包。
二、案經高雄縣政府警察局鳳山分局、林園分局、高雄市政府警
    察局苓雅分局先後報請臺灣高雄地方法院檢察署檢察官偵查
    起訴及移送併辦。
    理  由
一、上揭事實，業據被告於本院審理時坦承不諱，且被告上開
    所示時地，為警查獲後所採集之尿液，經送請台灣檢驗
    科技股份有限公司、高雄市立凱旋醫院檢驗之結果，均呈嗎
    啡陽性反應，有上開公司93年8 月24日、95年2 月22日濫用
    藥物尿液檢驗報告2 紙暨上開醫院95年2 月9 日濫用藥物尿
    液檢驗報告1 紙附卷足憑，復有上開殘留海洛因之注射針筒
    1 支、殘渣袋1 只扣案可佐，足認被告之上開自白與事實相
    符，自可採為認定事實之依據。本件事證明確，被告施用第
    一級毒品之犯行洵堪認定。
二、按犯毒品危害防制條例第10條施用第一、二級毒品之罪者，
    檢察官應聲請法院裁定，令被告入勒戒處所觀察、勒戒，經
    觀察、勒戒後，檢察官依據勒戒處分之陳報，認受觀察、勒
    戒人無繼續施用毒品傾向者，應即釋放，並為不起訴之處分
    ；認受觀察、勒戒人有繼續施用毒品之傾向者，檢察官應聲
    請法院裁定令入戒治處所強制戒治，其期間為6 個月以上，
    至無繼續強制戒治之必要為止，但最長不得逾1 年，強制戒
    治期滿，應即釋放，由檢察官為不起訴之處分。觀察、勒戒
    或強制戒治執行完畢釋放後，5 年內再犯第10條之罪者，應
    依一般刑事訴訟程序予以起訴論罪科刑，此觀諸毒品危害防
    制條例第20條第1 項、第2 項、第23條第1 項、第2 項規定
    自明。被告既有如犯罪事實欄所示之觀察勒戒、強制戒治前
    科，有臺灣高等法院被告前案紀錄表1 紙在卷可稽，其於強
    制戒治執行完畢釋放後5 年內再犯本件施用第一級毒品罪，
    揆之上揭說明，自應依法予以論罪科刑。
三、按海洛因為毒品危害防制條例第2 條第2 項第1 款所稱之第
    一級毒品，不得施用、持有。核被告所為，係犯毒品危害防
    制條例第10條第1 項之施用第一級毒品罪。其持有第一級毒
    品之低度行為，為施用第一級毒品之高度行為所吸收，不另
    論罪。其先後多次犯行，時間緊接，手段相同，觸犯同一罪
    名之罪，顯係基於概括犯意反覆為之，為連續犯，應依刑法
    第56條之規定以一罪論，並加重其刑。又被告曾有如犯罪事
    實欄所示之論罪科刑前科，此有臺灣高等法院被告前案紀錄
    表1 紙在卷可憑，其於有期徒刑執行完畢後5 年內，再犯有
    期徒刑以上之本罪，為累犯，應依刑法第47條規定加重其刑
    ，並依刑法第70條規定遞加重之。再檢察官對於被告自93年
    7 月27日以後之施用第一級毒品部分犯行（即上開事實欄
    所示部分暨其於本院審理時自白部分），雖未經起訴，惟
    此部分犯行與已起訴部分犯行，有連續犯之裁判上一罪關係
    ，為起訴效力所及，本院自應併予審究。
四、原審認被告施用第一級毒品部分罪證明確，予以論罪科刑，
    固非無見；惟就被告自93年7 月27日以後之施用第一級毒品
    犯行部分，原審未及審酌，此部分尚有未洽。檢察官執此聲
    明上訴，指摘原判決不當，為有理由，本院自應將原判決關
    於施用第一級毒品及定執行刑部分予以撤銷改判。審酌被告
    前因施用毒品案件，經強制戒治後，仍未能徹底戒絕毒品，
    再度施用毒品，且一再施用海洛因，顯見其戒毒悔改之意志
    不堅，惟念其施用毒品，僅戕害一己之身體健康，所為尚未
    害及他人，犯後坦承犯行，態度良好等一切情狀，爰量處如
    主文第2 項所示之刑。至上開扣案注射針筒1 支、殘渣袋1
    只均為被告甫施用海洛因之物，其上殘留海洛因等情，業據
    被告於本院審理時陳明在卷，其上之第一級毒品海洛因已難
    予剝離，均應視同第一級毒品海洛因併予宣告沒收銷燬。
據上論斷，應依刑事訴訟法第273 條之1 第1 項、第369 條第1
項前段、第364 條、第299 條第1 項前段，毒品危害防制條例第
10條第1 項，刑法第11條前段、第56條、第47條，判決如主文。
本案經檢察官許月雲到庭執行職務。
中    華    民    國    95    年    3     月    31    日
                  刑事第四庭    審判長法  官 蕭權閔
                                      法  官 陳吉雄
                                      法  官 林水城
以上正本證明與原本無異。
如不服本判決應於收受本判決後10日內向本院提出上訴書狀，其
未敘述上訴理由者，並得於提起上訴後10日內向本院補提理由書
狀（均須按他造當事人之人數附繕本）「切勿逕送上級法院」。
中    華    民    國    95    年    3     月    31    日
                                      書記官 吳新貞
附錄本件判決論罪科刑法條：
毒品危害防制條例第10條第1項
施用第一級毒品者，處 6 月以上 5 年以下有期徒刑。


司法院資訊處製作；財團法人民間司法改革基金會備份。
